【裁判字號】    95,交聲,891
【裁判日期】    951208
【裁判案由】    聲明異議
【裁判全文】
臺灣彰化地方法院交通事件裁定         95年度交聲字第891號
移送機關即
原處分機關  交通部公路總局臺中區監理所彰化監理站
異  議  人
即受處分人  甲○○
上列異議人因違反道路交通管理處罰條例案件，對於交通部公路
總局臺中區監理所彰化監理站民國九十五年八月二十五日所為之
裁決書（彰監四字第裁六四－Ｉ00000000號），聲明異
議，本院裁定如下：
    主  文
原處分撤銷。
甲○○不罰。
    理  由
一、原處分意旨略以：異議人甲○○於民國九十五年七月六日上
    午八時許，駕駛車牌號碼ＱＸ－三八九一號自用小客車，在
    彰化縣二林鎮○○里○○○街與產業道路口，因汽車駕駛人
    駕駛汽車肇事致人受傷而逃逸之違規行為，爰依違反道路交
    通管理處罰條例第六十二條第四項規定，裁處罰緩新臺幣（
    下同）六千元，並吊銷駕駛執照，一年內禁考等語。
二、聲明異議意旨略以：異議人於發生車禍後，立即下車查看，
    且欲將被害人送醫，經被害人以受傷輕微而拒絕，始駕車離
    去，並無肇事逃逸，原處分機關所為之裁決，顯有錯誤，爰
    請求撤銷原處分等語。
三、按汽車駕駛人駕駛汽車肇事致人受傷或死亡者，應即採取救
    護措施及依規定處置，並通知警察機關處理，不得任意移動
    肇事汽車及現場痕跡證據，違反者處新臺幣三千元以上九千
    元以下罰鍰。但肇事致人受傷案件當事人均同意時，應將肇
    事汽車標繪後，移置不妨礙交通之處所。駕駛人肇事致人受
    傷而逃逸者，吊銷其駕駛執照。汽車駕駛人，曾依本條例其
    他各條規定吊銷駕駛執照者，一年內不得考領駕駛執照。道
    路交通管理處罰條例第六十二條第三項、第四項前段、第六
    十七條第三項分別定有明文。經查，異議人於九十五年七月
    六日上午八時許，駕駛車牌號碼ＱＸ－三八九一號自用小客
    車，在彰化縣二林鎮○○里○○○街與產業道路口，因汽車
    駕駛人駕駛汽車肇事致人受傷而逃逸之違規行為，經彰化縣
    警察局交通警察隊二林分隊警員當場舉發並移送原處分機關
    裁決，此有彰化縣警察局舉發違反道路交通管理事件通知單
    、本件裁決書各一件在卷可稽。惟異議人駕駛上開自用小客
    車，於前開時地，與案外人張煌春所騎乘車牌號碼ＮＶＭ－
    ○七八號重型機車發生碰撞，致張煌春人車倒地後，異議人
    即下車詢問張煌春傷勢，當時因張煌春感覺並未受傷，乃向
    異議人表示不要緊，並同意異議人離開等情，業經證人張煌
    春於警詢與偵訊、證人即當日搭乘上開自用小客車之洪松江
    於警詢時，分別證述綦詳，且異議人因同一事實所涉肇事逃
    逸等刑事案件，亦經臺灣彰化地方法院檢察署檢察官以九十
    五年度偵字第七一二九號為不起訴處分確定，此經本院依職
    權調取該刑事案件偵查卷宗，核閱無訛，可見異議人辯稱其
    肇事後並未逃逸等語，尚非無據，應可採信。原處分機關未
    予詳查，遽為裁罰，容有未洽，異議人聲明異議，即有理由
    ，原處分應予撤銷，並為不罰之諭知。
四、據上論斷，應依道路交通管理處罰條例第八十七條第二項，
    道路交通案件處理辦法第二十條前段，裁定如主文。
中    華    民    國    95    年    12    月    8     日
                      交通法庭  法  官  鄭舜元
以上正本證明與原本無異
如不服本裁定，應於裁定送達後5日內向本院提出抗告狀（須附
繕本）。
中    華    民    國    95    年    12    月    12    日
                                書記官  呂雅惠


司法院資訊處製作；財團法人民間司法改革基金會備份。
